臺灣臺北地方法院民事判決　　　　　　　95年度訴字第8010號
原　　　告　中國信託商業銀行股份有限公司
法定代理人　辛○○
訴訟代理人　丙○○
　　　　　　乙○○
　　　　　　庚○○
　　　　　　戊○○
　　　　　　丁○○
　　　　　　己○○
被　　　告　甲○○
上列當事人間請求清償借款事件，本院於中華民國96年1月24日
言詞辯論終結，判決如下：
    主      文
被告應給付原告新臺幣953,060元，及其中新臺幣275,448元自民
國95年1月24日起至清償日止，按年息百分之20計算之利息。
訴訟費用新臺幣10,790元由被告負擔。
    事實及理由
甲、程序方面：
一查原告公司法定代理人於訴訟中由辜仲諒變更為辛○○，有
  公司變更事項卡、營利事業登記證影本各1件附卷可稽（見本
  院卷第76至79頁），辛○○聲明承受訴訟，核無不合，應予准
  許，合先敘明。
二按訴狀送達後，原告不得將原訴變更或追加他訴，但擴張或減
  縮應受判決事項之聲明者，不在此限，民事訴訟法第255條第1
  項第3款定有明文。查原告原起訴請求被告給付新臺幣（下同
  ）982,975元，及其中275,448元自民國95年1月24日起至清償
  日止，按年息百分之20計算之利息，暨其中679,387元自95年1
  月24日起至清償日止，按年息百分之20計算之違約金，嗣減縮
  請求被告給付953,060元，及其中275,448元自95年1月24日起
  至清償日止，按年息百分之20計算之利息（見本院96年1月19
  日言詞辯論筆錄），核其所為係屬訴之聲明之減縮，被告雖不
  同意，依上開規定仍應予准許。
乙、得心證之理由：
一原告起訴主張：(一)被告於92年11月21日與伊訂立信用卡使用契
  約，並領用伊發行之信用卡，依約被告即得持上開信用卡於特
  約商店記帳消費，如未清償當期最低應繳金額或遲延付款者，
  應加計按年息20%計算之遲延利息，詎被告迄95年1月23日止積
  欠285,708元未清償（含消費款275,448元、循環利息10,260元
  ）；(二)又被告於93年10月11日向伊借款50萬元，約定分70期攤
  還，被告應按月分期攤還本息，如逾期未付，即喪失期限利益
  ，全部債務視為到期，並應加計按年息20%計算之違約金，詎
  被告自95年1月24日起即未給付本息，尚欠667,352元未清償，
  伊並未領取被告依系爭簡易通信貸款契約第4條約定繳信用保
  險費之保險金，被告仍應如數給付等情，爰依信用卡使用契約
  、消費借貸之法律關係，求為命被告如數給付之判決，並聲明
  ：如主文第1項所示。
二被告則以：伊對原告請求之金額無意見，但原告未提供信用卡
  契約計算循環利息之案例供其參考；又伊既依系爭簡易通信貸
  款契約第4條約定繳付借款之信用保險費，原告即應提供該保
  單資料供其閱覽，且原告如已領取該借款之信用保險金，即不
  得向伊請求給付借款，故原告亦應證明其未領取保險金等語資
  為抗辯。並聲明：駁回原告之訴。
三按當事人主張有利於己之事實者，就其事實有舉證之責任，民
  事訴訟法第277條前段定有明文。又主張法律關係存在之當事
  人，僅須就該法律關係發生所須具備之特別要件，負舉證之責
  任，至於他造主張有利於己之事實，應由他造舉證證明（最高
  法院48年台上字第887號判例參照）。查本件原告主張之上開
  事實，已據其提出信用卡申請書、信用卡約定條款、簡易通信
  貸款申請書暨約定書、簡易通信貸款約定書、帳務明細、消費
  明細表影本等件為證，經核相符，且為被告所不爭執，堪信原
  告之主張為真實。被告雖辯稱：原告未提供信用卡契約計算循
  環利息之案例及借款之信用保險保單資料供其參考、閱覽等語
  ，惟上開資料與本件請求無涉，被告自不得以此理由拒絕給付
  。又被告辯稱：原告如已領取該借款之信用保險金，即不得向
  伊請求給付借款等語，為原告所否認，則被告主張其有免為系
  爭貸款契約所定給付義務之原因，揆諸上揭舉證責任之分配法
  則，自應由被告就原告已領取該借款之信用保險金之有利於己
  之事實負舉證之責，是被告辯稱：原告應證明其未領取該借款
  之信用保險金等語，即非有據。被告既未舉證證明原告已領取
  該借款之信用保險金，揆諸前開說明，所辯即非可採。從而，
  原告依信用卡使用契約、消費借貸之法律關係，請求被告給付
  如主文第1項所示之金額、利息，為有理由，應予准許。
四本件訴訟費用依後附計算書確定為如主文第2項所示金額。
五本件事證已臻明確，兩造其餘主張、陳述及所提之證據，經審
  酌後認與判決結果亦不生影響，爰不一一論述，附此敘明。
丙、據上論結，本件原告之訴為有理由。依民事訴訟法第78條，
  判決如主文。
中　　華　　民　　國　　96　　年　　2 　　月　　7 　　日
                  民事第六庭    法　官　李昆曄
以上正本係照原本作成。
如對本判決上訴，須於判決送達後20日之不變期間內，向本院提
出上訴狀。
中　　華　　民　　國　　96　　年　　2 　　月　　7 　　日
                                書記官  林蓮女
計　算　書
項　　　目　 　　　　　　　　　金　額（新台幣）
第一審裁判費                   10,790元
合　　　　　計                 10,790元
